【裁判字號】    97,訴,1021
【裁判日期】    971203
【裁判案由】    違反毒品危害防制條例
【裁判全文】
臺灣雲林地方法院刑事判決              97年度訴字第1021號
公  訴  人  臺灣雲林地方法院檢察署檢察官
被      告  甲○○
                    （另案於臺灣嘉義看守所附設勒戒所執行
上列被告因違反毒品危害防制條例案件，經檢察官提起公訴（97
年度毒偵字第1304號），嗣因被告就被訴事實為有罪之陳述，經
本院告知簡式審判程序意旨，並聽取公訴人、被告之意見後，本
院合議庭裁定由受命法官獨任依簡式審判程序審理，判決如下：
    主  文
甲○○施用第一級毒品，累犯，處有期徒刑捌月。
    犯  罪  事  實
一、甲○○前因恐嚇案件，經本院判處有期徒刑7 月，緩刑4 年
    確定；因於緩刑期內更犯肅清煙毒條例案件，再經本院判處
    有期徒刑3 年4 月確定，上揭緩刑嗣經撤銷，2 罪接續執行
    ，於民國85年5 月2 日假釋。於假釋期間，復因違反麻醉藥
    品管理條例案件，經臺灣高等法院臺南分院判處有期徒刑7
    月確定，又因違反肅清煙毒條例案件，經本院判處有期徒刑
    2 年確定，上揭2 罪並經定應執行為有期徒刑2 年6 月確定
    。再因違反肅清煙毒條例等案件，經本院判處有期徒刑3 年
    8 月確定，上揭數罪與上開撤銷假釋後之殘刑接續執行，復
    於90年9 月13日假釋。詎徐建鎮於該假釋期間，再因詐欺案
    件，經本院判處有期徒刑3 月確定，再與上揭撤銷假釋之殘
    刑接續執行，而於96年5 月31日執行完畢。又徐建鎮前因施
    用毒品案件，經觀察、勒戒後，認有繼續施用毒品之傾向，
    再裁定送強制戒治，於92年3 月27日停止戒治交付保護管束
    ，並於同年10月12日期滿執行完畢，由臺灣雲林地方法院檢
    察署檢察官以92年度戒毒偵字第66號為不起訴處分確定。詎
    仍不知悛悔，復基於施用第一級毒品之犯意，於上開強制戒
    治執行完畢後5 年內之97年6 月25日20時許，在雲林縣斗六
    市○○路160 號之行政院國軍退除役官兵輔導委員會雲林榮
    譽國民之家，以將第一級毒品海洛因摻水置入針筒持以注射
    血管之方式，施用海洛因1 次。嗣於97年6 月26日凌晨0時
    22分許，因另涉竊盜案件為警查獲，經其同意採集尿液送驗
    後，檢出嗎啡陽性反應，始悉上情。
二、案經雲林縣警察局斗南分局報告臺灣雲林地方法院檢察署檢
    察官偵查起訴。
    理  由
一、本件係經被告於準備程序期日為有罪之陳述，而經本院合議
    庭裁定由受命法官獨任以簡式審判程序加以審理，則依據刑
    事訴訟法第273 條之2 、同法第159 條第2 項之規定，不適
    用傳聞法則有關限制證據能力之相關規定；並得依同法第31
    0 條之2 之準用同法第454 條之規定製作略式判決書，依法
    僅需記載犯罪事實、證據名稱及應適用之法條，並得以簡略
    方式為之，如認定之犯罪事實、證據及應適用之法條，與檢
    察官聲請簡易判決處刑書或起訴書之記載相同者，得引用之
    ，合先敘明。
二、訊據被告甲○○對於上開施用第一級毒品海洛因之事實坦承
    不諱，且被告於被查獲後受檢之尿液經送檢驗結果，確呈海
    洛因經水解後之嗎啡陽性反應，有雲林縣警察局斗南分局查
    獲煙毒、麻管嫌犯尿液送檢真實姓名對照表、臺灣檢驗科技
    股份有限公司濫用藥物尿液檢驗報告在卷可稽，是被告確有
    施用第一級毒品海洛因之犯行，應可認定。而被告前已因施
    用毒品案件，經裁定送觀察、勒戒處所執行觀察、勒戒後，
    認有繼續施用毒品之傾向，再裁定送強制戒治，於92年3 月
    27 日 停止戒治付保護管束，92年10月12日保護管束期滿，
    以執行完畢論，並由臺灣雲林地方法院檢察署檢察官為不起
    訴處分確定，此亦有不起訴處分書、全國刑案資料查註表、
    全國施用毒品案件紀錄表等附卷可認。本件被告於強制戒治
    執行完畢後，5 年內再犯上開施用第一級毒品海洛因之犯行
    ，事證明確，自應依法論科。
三、查海洛因係毒品危害防制條例第2 條第2 項第1 款規定之第
    一級毒品。是核被告甲○○所為，係犯毒品危害防制條例第
    10條第1 項之施用第一級毒品罪。其因施用第一級毒品海洛
    因而非法持有第一級毒品之低度行為，應為施用之高度行為
    所吸收，不另論罪。又被告有犯罪事實欄所列之有期徒刑執
    行完畢紀錄，此有臺灣高等法院被告前案紀錄表在卷可稽，
    其於受徒刑之執行完畢後，5 年以內故意再犯本件有期徒刑
    以上之罪，為累犯，應依刑法第47條第1項規定加重其刑。
四、審酌被告前已有施用毒品等犯罪之不良素行，而不思悔改，
    無法根絕毒品對自己的危害，素行著實非佳，且其另有毒品
    案件繫屬於本院尚待判決，及本次施用毒品的種類、時間、
    方法，暨犯罪後坦承犯行等一切情狀，量處主文所示之刑。
五、應適用的法條：
（一）刑事訴訟法第299 條第1 項前段、第273 條之1 第1 項。
（二）毒品危害防制條例第10條第1 項。
（三）刑法第11條前段、第47條第1項。
本案經檢察官乙○○到庭執行職務。
中    華    民    國    97    年    12    月    3     日
                  刑事第二庭    法  官  劉  國  賓
以上正本證明與原本無異。
如不服本判決，應於判決送達後10日內，向本院提出上訴狀。
                                書記官  魏  輝  碩
中    華    民    國    97    年    12    月    3     日
毒品危害防制條例第10條
施用第一級毒品者，處6 月以上5 年以下有期徒刑。
施用第二級毒品者，處3 年以下有期徒刑。


司法院資訊處製作；財團法人民間司法改革基金會備份。
